【裁判字號】    97,再易,12
【裁判日期】    971017
【裁判案由】    確認經界等
【裁判全文】
臺灣嘉義地方法院民事裁定            97年度再易字第12號
再審原告    乙○○
再審被告    台灣省農田水利會
法定代理人  甲○○
上列當事人間確認經界等事件，再審原告對於本院中華民國90年
1月10日89年度簡上字第82號確定判決提起再審之訴，本院裁定
如下：
    主  文
再審之訴駁回。
再審訴訟費用由再審原告負擔。
    事實及理由
一、按民事訴訟法第500條再審之訴，應於三十日之不變期間內
    提起。前項期間，自判決確定時起算，判決於送達前確定者
    ，自送達時起算；其再審之理由發生或知悉在後者，均自知
    悉時起算。但自判決確定後已逾五年者，不得提起。以第49
    6條第1項第5款、第6款或第12款情形為再審之理由者，不適
    用前項但書之規定。民事訴訟法第500條第1、2、3項分別定
    有明文。
二、再審原告主張：其所有坐落嘉義縣六腳鄉○○○段六斗小段
    638地號土地，前因嘉義縣政府土地重劃複丈錯誤，致地籍
    圖登載錯誤，造成內政部土地測量局複丈成果圖錯誤，形成
    被告之建物，占用鄰地666之1地號之土地24.32平方公尺，
    而經鈞院以87年度朴簡字第157號判決：確認兩造之經界線
    ，應如附表所示之A點、D點線段，經提起上訴，復經鈞院以
    89年度簡上字第82號判決上訴駁回確定在案。茲因前述判決
    所引用之證據「地籍圖線」，業經嘉義縣政府函朴子地政事
    務所變更。根據變更後之「地籍圖線」，兩造之經界線，應
    如附圖所示之B、C兩點直線。爰依民事訴訟法第496條第1項
    第9款、第11款及第497、498條規定，提起再審之訴，並聲
    明：(一)鈞院87年度朴簡字第157號宣示判決，89年度簡上
    字第82號民事判決，均廢棄。(二)確認坐落嘉義縣六腳鄉○
    ○○段六斗小段666之1地號，如附圖所示之A點、B點、C點
    、D點內，斜線部分面積24.32平方公尺之土地，為再審原告
    所有。(三)確認再審原告就坐落嘉義縣六腳鄉○○○段六斗
    小段638地號，與其相鄰再審被告同段666之1地號之經界線
    ，應如附圖所示之B、C兩點直線。(四)訴訟費用由再審被告
    負擔。
三、經查：本院89年度簡上字第82號確認經界等事件，業於90年
    1月10日判決確定，並於90年2月1日送達再審原告一節，已
    據本院調取上開案件卷宗核閱無訛。而本件再審原告遲至97
    年8月12日始提起本件再審之訴，此有本院收文戳章在卷可
    證，是再審原告提起本件再審之訴，已逾法定30日之不變期
    間甚明；縱認再審之事由發生或知悉在後，惟再審原告係以
    民事訴訟法第496條第1項第9款、第11款及第497、498條等
    情形為再審之事由，則不論其自何時知悉該等再審事由，因
    判決確定後已逾5年期間，揆諸上開規定，自不得提起再審
    之訴。從而，本件再審原告提起再審之訴，應認不合法，爰
    逕以裁定駁回之。
四、據上論結，本件再審之訴為不合法，依民事訴訟法第502條
    第1項、第95條、第78條，裁定如主文。
中    華    民    國    97    年    10    月    17    日
                  民一庭    審判長法  官  林世芬
                                  法  官  柯月美
                                  法  官  游悅晨
本裁定不得抗告
以上正本係照原本作成
中    華    民    國    97    年    10    月    17    日
                                  書記官  張富


司法院資訊處製作；財團法人民間司法改革基金會備份。
